宣示判決筆錄
原      告  明台產物保險股份有限公司

法定代理人  長瀬耕一
訴訟代理人  王一如  
被      告  林政憲  

上列當事人間110年度中小字第3649號請求損害賠償事件，於中
華民國110 年11月5 日上午9 時38分整在臺灣臺中地方法院臺中
簡易庭宣示判決，出席職員如下：
    法      官  林筱涵
    書  記  官  張峻偉
朗讀案由。
法官朗讀主文宣示判決如下：
    主      文
被告應給付原告新臺幣陸仟肆佰捌拾參元，及自民國一一○年  
八月十九日起至清償日止，按週年利率百分之五計算之利息。
訴訟費用新臺幣壹仟元由被告負擔。
本判決得假執行。
    事實及理由之要領
一、原告主張：被告於民國108 年9 月26日15時30分許，騎駛車
    牌號碼000-000號普通重型機車，行經臺中市北屯區水湳里
    文心路三段與中清西一街口時，因起步未注意他車安全及在
    人行道上駕車之過失，撞及由原告所承保、由訴外人曾煥智
    所駕駛、且為其所有之車牌號碼0000-00號自用小客車（下
    稱系爭車輛），致系爭車輛受損，修復費用共計新臺幣（下
    同）6,483 元（含工資費用385 元、烤漆費用6,098 元），
    而系爭車輛受損部分業由原告依保險契約予以理賠。為此，
    爰依保險法第53條之規定及侵權行為之法律關係，請求被告
    賠償上開修復費用6,483 元，並聲明：如主文第1 項所示。
二、上開原告主張之事實，業據其提出行車執照、道路交通事故
    當事人登記聯單、初步分析研判表【記載被告有起步未注意
    其他車安全，駕車行駛人行道之肇事原因、曾煥智則尚未發
    現肇事因素】、現場圖、車損照片、估價單、電子發票證明
    聯、汽車險賠款同意書為證，並經本院向臺中市政府警察局
    第五分局第五交通分隊調取本件交通事故之現場圖、調查報
    告表、談話紀錄表、補充資料表、初步分析研判表、現場及
    車損照片核閱無誤。被告已於相當時期受合法之通知，而於
    言詞辯論期日不到場，亦未提出準備書狀爭執，依民事訴訟
    法第436 條之23準用第436 條第2 項適用第280 條第3 項、
    第1 項之規定，視同自認。從而，原告依保險法第53條之規
    定及侵權行為之法律關係，請求被告給付原告6,483元，及
    自起訴狀繕本送達翌日即110年8月19日起（見本院卷第71頁
    送達證書）至清償日止，按週年利率百分之5計算之利息，
    為有理由，應予准許。
三、訴訟費用負擔及假執行宣告之依據：民事訴訟法第78條、第
    436 條之19第1 項、第436 條之20。
　
民事訴訟法第436 條之24第2 項：
對於本判決之上訴，非以違背法令為理由，不得為之。
如對本判決上訴，須於判決送達後20日內向本院提出上訴狀，並
須表明原判決所違背之法令及其具體內容與依訴訟資料可認為原
判決有違背法令之具體事實之上訴理由（均須按他造當事人之人
數附繕本）
中　　華　　民　　國　　110 　年　　11　　月　　5 　　日
                  臺灣臺中地方法院臺中簡易庭
                                  法  官  林筱涵
                                  書記官  張峻偉
以上正本證明與原本無異。
中　　華　　民　　國　　110 　年　　11　　月　　5 　　日
                                  書記官  張峻偉